臺灣高等法院臺中分院刑事判決　　　　100年度上易字第775號
上　訴　人　臺灣臺中地方法院檢察署檢察官
被　　　告　SUTARTI 3.
上列上訴人因被告違反入出國及移民法等案件，不服臺灣臺中地
方法院１００年度易字第５９０號，中華民國１００年４月２０
日第一審判決（起訴案號：臺灣臺中地方法院檢察署１００年度
偵字第２３２６號），提起上訴，本院判決如下：
    主  文
上訴駁回。
    事實及理由
一、本案經本院審理結果，認第一審判決認事用法及量刑均無不
    當，應予維持，並引用第一審判決書記載之事實、證據及理
    由（如附件）。
二、本案檢察官之上訴意旨如下：
（一）被告ＳＵＴＡＲＴＩ（蘇答帝）有基於行使偽造私文書、
      使公務員登載不實之犯意，於民國（下同）１００年１月
      １９日以ＳＵＳＡＮＡＨ（莎娜）名義自印尼搭班機來台
      ，在桃園機場入境查驗時，冒用ＳＵＳＡＮＡＨ（莎娜）
      名義偽造入出境登記表後，連同在印尼國假冒ＳＵＳＡＮ
      ＡＨ（莎娜）名義所申請之印尼護照（此部分不構成使公
      務員登載不實及行使特種文書罪）及向我國外交部駐印尼
      臺北經濟貿易代表處申請之簽證（此部分我國外交部駐印
      尼臺北經濟貿易代表處有實質審查權，故不構成使公務員
      登載不實罪嫌）持向內政部入出國及移民署證照查驗人員
      檢查而行使之，使該承辦人員誤信為ＳＵＳＡＮＡＨ（莎
      娜）本人，而將「ＳＵＳＡＮＡＨ（莎娜）」不實資料，
      輸入基於職務上所掌管之旅客入出境電腦檔案，並在入出
      境登記表上蓋印入境日期戳章，足以生損害於內政部入出
      國及移民署對入出境人員管理之正確性及ＳＵＳＡＮＡＨ
      （莎娜）本人。此部分犯罪事實業經檢察官於起訴書犯罪
      事實欄中敘明，即在起訴範圍之內，原判決就被告上開行
      使偽造私文書及使公務員登載不實之犯行漏未論斷，容有
      已受請求之事項未予判決之違背法令之違誤。
（二）又被告在桃園國際機場入境查驗時，填具「ＳＵＳＡＮＡ
      Ｈ（莎娜）」名義入出境登記表後，連同在印尼國，以Ｓ
      ＵＳＡＮＡＨ（莎娜）名義所申請之印尼護照及向我國外
      交部駐印尼臺北經濟貿易代表處申請之簽證，持向內政部
      入出國及移民署證照查驗人員檢查而行使之，使該承辦人
      員誤信為ＳＵＳＡＮＡＨ（莎娜）本人，而將「ＳＵＳＡ
      ＮＡＨ（莎娜）」不實資料，輸入基於職務上所掌管之旅
      客入出境電腦檔案，並在入出境登記表上蓋印入境日期戳
      章，足生損害於內政部入出國及移民署對入出境人員管理
      之正確性及ＳＵＳＡＮＡＨ（莎娜）本人，而非法進入中
      華民國部分，應涉有使公務員登載不實罪嫌。原審竟為無
      罪之諭知，顯有違誤。況如此部分之犯罪不能證明，因被
      告所為係一行為觸犯數罪名之想像競合犯，為裁判上一罪
      ，故原審僅於判決書之理由欄加以論斷為已足，無須另為
      無罪之諭知；原審逕為無罪之諭知，亦有不當。
三、第查：
（一）本案公訴人之起訴書所起訴之犯罪事實係指訴：「（被告
      ）於９９年１０月４日，在印尼以印尼幣１５０萬盾之代
      價，透過穆基努之安排，假冒其妹妹ＳＵＳＡＮＡＨ名義
      申請印尼國之護照，再持向我國外交部駐印尼臺北經濟貿
      易代表處申請簽證，而取得１００年１月６日核發之１０
      ０ＪＫＴ０５０８７８號簽證１張，足以生損害於我國外
      交部對於簽證管理之正確性。ＳＵＴＡＲＴＩ於１００年
      １月１９日搭機抵達臺灣桃園國際機場後，即持上揭不實
      之印尼國護照及我國簽證供護照查驗人員查驗入關，足以
      生損害於內政部入出國及移民署對於入出境資料查核之正
      確性及未經正當許可進入國境」等情，且於「所犯法條」
      欄亦未指訴被告有犯行使偽造私文書，此情有本案公訴人
      之起訴書在卷可稽。再者，刑法第２１０條之偽造私文書
      罪，以無制作權人而捏造他人名義制作該文書為構成要件
      。本案被告於偵、審中均供稱：伊係取得其妹妹ＳＵＳＡ
      ＮＡＨ（莎娜）之同意後，才透過「穆基努」的安排，以
      ＳＵＳＡＮＡＨ（莎娜）的名義申請印尼國之護照，再持
      向我國外交部駐印尼臺北經濟貿易代表處申請簽證，而取
      得１００年１月６日核發之１００ＪＫＴ０５０８７８號
      簽證。就此部分，檢察官除於原審及本院審理時均未表示
      異議之外，亦未提出證據證明被告此部分之供述不實；則
      本院自無從為相反之認定。被告使用ＳＵＳＡＮＡＨ（莎
      娜）之名義而制作文書部分，既已事先徵得ＳＵＳＡＮＡ
      Ｈ（莎娜）之同意，被告以ＳＵＳＡＮＡＨ（莎娜）之名
      義制作文書並為行使部分，即無觸犯行使偽造私文書罪之
      可能。或係因此，檢察官於起訴書才未指訴被告有犯行使
      偽造私文書罪。檢察官於起訴書既未指訴被告有犯行使偽
      造私文書罪，被告實際上亦未犯此罪，則原判決即無贅論
      之必要。
（二）又本案被告上開被訴之行使使公務員登載不實文書罪嫌部
      分，何以不能證明犯罪，原判決亦已詳述其認定之理由，
      其理由經本院審核結果，亦認無不當。公訴人就此部分之
      上訴意旨，並未指陳原判決之此部分法律見解（即我國代
      表處人員有實質審查權）有何違誤，甚且於上訴書之上訴
      理由二之（二）之括弧部分，亦有同上法律見解之記載。
      公訴人仍援用起訴書所記載之證據，指訴被告有犯行使使
      公務員登載不實文書罪，尚難採取。
（三）再者，本案公訴人於起訴書係指訴被告犯有刑法第２１６
      條、第２１４條之行使使公務員登載不實文書罪，及入出
      國及移民法第７４條之未經許可入國罪，且認被告所犯各
      罪，犯意各別，應予分論併科，此部分事實有檢察官之起
      訴書在卷可稽。另原審公訴人於原審法院審理期間，亦未
      以言詞或書面變更此部分之指訴，此情亦有原審法院準備
      程序及審理筆錄在卷可據。公訴人既係指訴被告所犯二罪
      應該分論併罰，則在原審認定被告被訴行使使公務員登載
      不實文書罪之犯罪不能證明之情形下，自應就此部分為被
      告無罪之判決。原審就此部分另為被告無罪之判決，並無
      不當。
（四）綜上理由，本案檢察官之上訴為無理由，應予駁回。
四、據上論斷，應依刑事訴訟法第三百七十三條、第三百六十八
    條，判決如主文。
本案經檢察官吳文忠到庭執行職務。
中    華    民    國   100    年    8     月     3    日
            刑事第三庭    審判長法  官  王  增  瑜
                                法  官  曾  佩  琦
                                法  官  廖  柏  基
以上正本證明與原本無異。
檢察官如認被告有犯行使偽造私文書罪，得據此提起上訴；否則
不得上訴。
如不服本判決應於收受送達後十日內向本院提出上訴書狀，其未
敘述上訴之理由者，並得於提起上訴後十日內向本院補提理由書
（均須按他造當事人之人數附繕本）「切勿逕送上級法院」。
被告不得上訴。
                                書記官  陳  妙  瑋
中    華    民    國   100    年    8     月     3    日